臺灣雲林地方法院刑事判決
111年度交訴字第63號
公  訴  人  臺灣雲林地方檢察署檢察官
被      告  許文厚


上列被告因公共危險等案件，經檢察官提起公訴（111年度偵字
第2840號），被告於準備程序中就被訴事實為有罪之陳述，經告
知簡式審判程序之旨，並聽取當事人之意見後，本院合議庭裁定
由受命法官獨任進行簡式審判程序，並判決如下：
    主      文
許文厚駕駛動力交通工具而吐氣所含酒精濃度達每公升零點二五
毫克以上，處有期徒刑參月，如易科罰金，以新臺幣壹仟元折算
壹日。又駕駛動力交通工具發生交通事故，致人傷害而逃逸，處
有期徒刑陸月，如易科罰金，以新臺幣壹仟元折算壹日。應執行
有期徒刑柒月，如易科罰金，以新臺幣壹仟元折算壹日。
    事實及理由
一、犯罪事實：
  ㈠許文厚於民國110年12月19日上午11時30分許飲用高粱酒後，
    明知飲用酒類將導致注意能力減低、反應能力遲緩，而危及
    自己及其他用路人之安全，竟於同日下午3、4時許，酒後騎
    乘車牌號碼000-0000號普通重型機車行駛於道路，於同日下
    午4時39分許，由南往北向行經雲林縣○○鄉○○村○0○路○○000
    號電桿旁，因酒力發作而影響其注意能力、反應能力，致所
    騎乘機車之右後照鏡不慎擦撞同向前方行走於路旁之林倚瑄
    左側身體，使其受有左側骨盆挫傷和擦傷、左手肘挫傷和擦
    傷等傷害（所涉過失傷害罪嫌，未據告訴）。詎許文厚於肇
    事後，回頭見林倚瑄已因疼痛而蹲下，明知其已受傷，竟未
    加以即時救護或通知救護車送醫，亦未報警、留下姓名或聯
    絡方式等個人資料，即基於駕駛動力交通工具發生交通事故
    致人受傷而逃逸之犯意，即逕自騎乘上開機車離去，經警據
    報前往處理，循線查得上開機車駕駛人係許文厚，並於同日
    下午5時51分許，測得許文厚吐氣所含酒精濃度為每公升0.7
    2毫克而悉上情。
  ㈡案經雲林縣警察局西螺分局報告臺灣雲林地方檢察署（下稱
    雲林地檢署）檢察官偵查起訴。
二、認定犯罪事實所憑之證據及理由：
  ㈠本案被告許文厚所犯為死刑、無期徒刑、最輕本刑為3年以上
    有期徒刑以外之罪，亦非屬高等法院管轄之第一審案件，其
    於準備程序進行中，先就被訴事實為有罪之陳述，經法官告
    知簡式審判程序之旨，並聽取當事人之意見後，本院合議庭
    裁定，依刑事訴訟法第273條之1規定，由受命法官獨任進行
    簡式審判程序，是本案之證據調查，依刑事訴訟法第273條
    之2規定，不受同法第159條第1項、第161條之2、第161條之
    3、第163條之1及第164條至第170條規定之限制，合先敘明
    。
  ㈡上揭犯罪事實，業據被告於警詢、偵訊及本院準備程序及審
    理時坦承不諱（見偵卷第15至21頁、第103至105頁；本院卷
    第35頁、第43至45頁），核與證人即被害人林倚瑄於警詢時
    指述情節大致相符（見偵卷第23至29頁），並有雲林縣警察
    局西螺分局豐榮派出所道路交通事故當事人酒精測定紀錄表
    、雲林縣警察局處理『酒後駕車肇事』公共危險案件檢測及觀
    察記錄表、長庚醫療財團法人雲林長庚紀念醫院診斷證明書
    、道路交通事故現場圖、道路交通事故調查報告表㈠、㈡、雲
    林縣警察局西螺分局豐榮派出所道路交通事故肇事人自首情
    形紀錄表、車輛詳細資料報表各1份、雲林縣警察局舉發違
    反道路交通管理事件通知單3張、行車紀錄器截圖9張、現場
    照片8張附卷可憑（見偵卷第31至35頁、第39至73頁、第81
    至85頁、第89頁），足認被告前揭任意性自白與事實相符，
    可以採信。是本案事證明確，被告上開酒後駕駛動力交通工
    具、肇事逃逸之犯行堪予認定，自應依法論罪科刑。
三、論罪科刑之理由：
  ㈠行為後法律有變更者，適用行為時之法律，但行為後之法律
    有利於行為人者，適用最有利於行為人之法律，刑法第2條
    第1項定有明文。查被告行為後，刑法第185條之3第1項於11
    1年1月28日修正公布，並於同年月30日生效，修正前規定「
    駕駛動力交通工具而有下列情形之一者，處2年以下有期徒
    刑，得併科20萬元以下罰金：一、吐氣所含酒精濃度達每公
    升零點二五毫克或血液中酒精濃度達百分之零點零五以上。
    二、有前款以外之其他情事足認服用酒類或其他相類之物，
    致不能安全駕駛。三、服用毒品、麻醉藥品或其他相類之物
    ，致不能安全駕駛。」修正後規定「駕駛動力交通工具而有
    下列情形之一者，處3年以下有期徒刑，得併科30萬元以下
    罰金：一、吐氣所含酒精濃度達每公升零點二五毫克或血液
    中酒精濃度達百分之零點零五以上。二、有前款以外之其他
    情事足認服用酒類或其他相類之物，致不能安全駕駛。三、
    服用毒品、麻醉藥品或其他相類之物，致不能安全駕駛。」
    經比較新舊法結果，修正後之規定並未較有利於被告，自應
    適用修正前刑法第185條之3第1項規定論處。
  ㈡核被告所為，係犯修正前刑法第185條之3第1項第1款之駕駛
    動力交通工具而吐氣所含酒精濃度達每公升0.25毫克以上罪
    及刑法第185條之4第1項前段之駕駛動力交通工具發生交通
    事故，致人傷害而逃逸罪。被告所犯上開2罪，犯意各別，
    行為互殊，應予分論併罰。
  ㈢被告明知酒精成分對人之意識、控制能力有不良影響，超量
    飲酒後將導致對於周遭事物之辨識及反應能力較平常狀況薄
    弱，因此，酒後駕車在道路上行駛，對一般往來之公眾及駕
    駛人自身具有高度危險性，且其於101年間，因同類型犯罪
    經法院判決確定執行完畢，有臺灣高等法院被告前案紀錄表
    在卷可稽，竟仍漠視自身安危，罔顧公眾之安全，再度於服
    用酒類後騎乘普通重型機車上路，對於他人生命安全之危害
    非輕，並審酌被告本案酒測值為每公升0.72毫克，騎乘上開
    機車肇事致被害人受傷，又未停留於現場，亦未對被害人為
    救護或必要之處置而逃逸，顯見其法治觀念薄弱，所為實不
    足取。然念及被告犯後坦承犯行，案發後翌日即與被害人調
    解成立並賠償新臺幣（下同）1萬6千元，被害人對本案不予
    追究等情，有雲林縣崙背鄉調解委員會調解書、雲林地檢署
    公務電話紀錄單各1份附卷足憑（見偵卷第37頁、第107頁)
    ，兼衡被告於審理中自述高職肄業之智識程度、未婚無子女
    、與母親同住、為六輕外包商，月收入約3萬5千元至5萬5千
    元不等之家庭狀況等一切情狀，分別量處如主文所之刑，並
    均諭知易科罰金之折算標準，並考量上開犯罪相關性、被告
    可非難性等節，定應執行刑如主文暨易科罰金之折算標準。
四、應適用之法律：
　㈠刑事訴訟法第273條之1第1項、第299條第1項前段。
　㈡刑法第2條第1項前段、第185條之3第1項第1款（修正前）、
    第185條之4第1項前段、第41條第1項前段、第8項、第51條
    第5款。
　㈢刑法施行法第1條之1第1項。
本案經檢察官蔡少勳提起公訴，檢察官吳淑娟到庭執行職務。
中　　華　　民　　國　　111 　年　　6 　　月　　15　　日
                  刑事第六庭  法  官  鍾世芬
以上正本證明與原本無異。
如不服本判決應於收受判決後20日內向本院提出上訴書狀，並應
敘述具體理由；其未敘述上訴理由者，應於上訴期間屆滿後20日
內向本院補提理由書（均須按他造當事人之人數附繕本）。「切
勿逕送上級法院」。
                              書記官　李沛瑩
中　　華　　民　　國　　111 　年　　6 　　月　　15　　日
附錄本案論罪科刑法條全文：
修正前中華民國刑法第185條之3
駕駛動力交通工具而有下列情形之一者，處2年以下有期徒刑，
得併科20萬元以下罰金：
一、吐氣所含酒精濃度達每公升零點二五毫克或血液中酒精濃度
    達百分之零點零五以上。
二、有前款以外之其他情事足認服用酒類或其他相類之物，致不
    能安全駕駛。
三、服用毒品、麻醉藥品或其他相類之物，致不能安全駕駛。
因而致人於死者，處3年以上10年以下有期徒刑；致重傷者，處1
年以上7年以下有期徒刑。
曾犯本條或陸海空軍刑法第54條之罪，經有罪判決確定或經緩起
訴處分確定，於5年內再犯第1項之罪因而致人於死者，處無期徒
刑或5年以上有期徒刑；致重傷者，處3年以上10年以下有期徒刑
。

中華民國刑法第185條之4
駕駛動力交通工具發生交通事故，致人傷害而逃逸者，處6月以
上5年以下有期徒刑；致人於死或重傷而逃逸者，處1年以上7年
以下有期徒刑。
犯前項之罪，駕駛人於發生交通事故致人死傷係無過失者，減輕
或免除其刑。